【裁判字號】    97,交聲,691
【裁判日期】    970630
【裁判案由】    聲明異議
【裁判全文】
臺灣高雄地方法院交通事件裁定         97年度交聲字第691號
原處分機關  交通部公路總局高雄區監理所
異  議  人
即受處分人  甲○○
上列異議人即受處分人因違反道路交通管理處罰條例案件，對於
交通部公路總局高雄區監理所民國97年3 月14日所為之處分（原
處分：高監營裁字裁80-NJ0000000號），聲明異議，本院裁定如
下：
    主  文
異議駁回。
    理  由
一、處分意旨略以：異議人即受處分人於民國96年6 月2 日中午
    12時30分許，駕駛車牌號碼CJE-976 號重型機車，行至高雄
    縣鳳山市○○路○○路384 巷口處，於有燈光號誌管制交岔
    路口闖越紅燈，經科學儀器拍照並由警逕行舉發，原處分機
    關依道路交通管理處罰條例第53條第1 項、第63條第1 項第
    3 款之規定，裁處異議人罰鍰新臺幣（下同）4500元，並記
    違規點數3 點等語。
二、異議意旨略以：異議人未收到舉發通知單，因而未能依應到
    案日期至監理機關繳納罰鍰，致遭原處分裁罰4500元，為此
    不服而聲明異議，狀請本院撤銷原處分等語。
三、按「汽車駕駛人，行經有燈光號誌管制之交岔路口闖紅燈者
    ，處新臺幣1800元以上5400元以下罰鍰。」，並記違規點數
    3 點，道路交通管理處罰條例第53條第1 項、第63條第1 項
    第3 款定有明文。經查：
(一)異議人於上開時、地，駕駛車牌號碼CJE-976 號重型機車，
    闖越紅燈之違規事實，為異議人自承在卷，並有原舉發機關
    之舉發違反道路交通管理事件通知單及違反道路交通管理事
    件裁決書各1 份，及違規照片2 張在卷可稽，實堪認定。
(二)雖異議人以上情置辯，惟按「處理違反道路交通管理事件，
    有關文書送達之程式，依行政程序法之規定。」違反道路交
    通管理事件統一裁罰標準及處理細則第5 條定有明文。又行
    政程序法第74條規定：「送達，不能依前2 條規定為之者，
    得將文書寄存送達地之地方自治或警察機關，並作送達通知
    書兩份，一份黏貼於應受送達人住居所、事務所、營業所或
    其就業處所門首，另一份交由鄰居轉交或置於該送達處所信
    箱或其他適當位置，以為送達。前項情形，由郵政機關為送
    達者，得將文書寄存於送達地之郵政機關。寄存機關自收受
    寄存文書之日起，應保存3 個月」。本件舉發通知單，係由
    高雄縣政府警察局於96年7 月5 日以掛號郵務方式寄送至受
    處分人位於高雄縣鳳山市○○路227 之4 號之戶籍住所，郵
    務人員因未晤受送達人或同居人，遂於該日下午13時將該舉
    發通知單寄存於應受送達地之郵政機關即鎮北郵局，並作送
    達通知書2 份，一份黏貼於受處分人上址門首，另一份置於
    該送達處所信箱或其他適當位置，以為送達等情，有高雄縣
    政府警察局送達證書影本及異議人個人基本資料查詢結果、
    遷徙紀錄資料查詢結果各1 紙在卷可稽。且異議人於本件聲
    明異議所具之「交通違規申訴」狀中所載之住所，亦為高雄
    縣鳳山市○○路227 之4 號，又本院將傳票向高雄縣鳳山市
    ○○路227 之4 號對異議人為寄存送達後，異議人確可收受
    傳票，並遵期到庭等節，業經異議人陳明在卷，並有交通違
    規申訴狀、本院送達證書附卷可參。堪認高雄縣鳳山市○○
    路227 之4 號確為異議人之應受送達之處所無誤，是原舉發
    單位依上址掛號郵寄而對異議人送達該舉發通知單，核諸上
    開寄存送達之規定，其寄存送達之程序與法即無不合。從而
    ，異議人辯稱未收到通知單，請求撤銷原處分云云，即無可
    採。
(三)綜上所述，異議人確有如舉發違反道路交通管理事件通知單
    所載之違規事實，應可認定。故原處分機關據以援引上開規
    定，裁處如上開裁決書處罰主文所示之罰鍰並記違規點數，
    並無不當；本件異議為無理由，應予駁回。
四、據上論斷，應依道路交通案件處理辦法第19條，裁定如主文
    。
中    華    民    國    97    年    6     月    30    日
                  交通法庭  法  官  楊國煜
以上正本證明與原本無異。
如不服本裁定應於送達後5日內向本院提出抗告狀。
中    華    民    國    97    年    6     月    30    日
                            書記官  李憶如


司法院資訊處製作；財團法人民間司法改革基金會備份。
